【裁判字號】    98,法,22
【裁判日期】    980903
【裁判案由】    選任臨時管理人
【裁判全文】
臺灣板橋地方法院民事裁定                98年度法字第22號
聲  請  人  甲○○
相  對  人  大裕健康興業股份有限公司
法定代理人  乙○○
上列當事人間請求選任臨時管理人事件，本院裁定如下：
    主  文
選任丙○○（身分證統一編號：Ｚ000000000號，住臺
北市○○○街○段一號二樓）為大裕健康興業股份有限公司之臨
時管理人。
聲請程序費用由聲請人負擔。
    理  由
一、按董事會不為或不能行使職權，致公司有受損害之虞時，法
    院因利害關係人或檢察官之聲請，得選任一人以上之臨時管
    理人，代行董事長及董事會之職權，但不得為不利於公司之
    行為，公司法第208 條之1 第1 項定有明文。次按公司法第
    208 條之1 所定選任臨時管理人事件，由利害關係人或檢察
    官向法院聲請；前項聲請，應以書面表明董事會不為或不能
    行使職權，致公司有受損害之虞之事由，並釋明之；第1 項
    事件，法院為裁定前，得徵詢主管機關、檢察官或其他利害
    關係人之意見；第1 項事件之裁定，應附理由；法院選任臨
    時管理人時，應囑託主管機關為之登記，非訟事件法第183
    條亦定有明文。
二、本件聲請意旨略以：相對人之法定代理人（即董事長）乙○
    ○因心臟病手術向公司辭職，並向經濟部中部辦公室聲請解
    任登記，惟經函復，股份有限公司以董事長為公司登記案件
    之申請人，而董事長缺位者，依司法院秘書長民國79年8 月
    27日祕台廳一字第0178號函釋類推適用公司法第208 條第3
    項規定暫時執行董事長職務，即應由法院裁定選任臨時管理
    人後，始由臨時管理人辦理原董事長解任登記等語，有經濟
    部經授中字第09832678610 號函可證。又相對人董事及監察
    人均缺額，亦有相對人變更登記表可稽，而相對人之原董事
    長已向公司為辭任之意思表示，即已生效力，亦無已發行股
    份總數百分之三以上股份之少數股東，可依公司法第173 條
    規定辦理，為符合公司法召開股東會之召集程序，爰依公司
    法第208 條之1 規定，請求  鈞院選任丙○○為相對人之臨
    時管理人等語。
三、經查聲請人主張之事實，業據其提出前開書證為憑，並經本
    院借調相對人公司登記卷證查明，是聲請人既為相對人之投
    資人，確為本件之利害關係人。而相對人之董事均缺額，又
    尚未召集股東會選任，即相對人並無董事會以接受相對人之
    董事長乙○○辭職之意思表示，是乙○○辭職之意思表示並
    未發生效力。然乙○○既因心臟病手術向相對人辭職，並向
    經濟部中部辦公室聲請董事長解任登記，可認董事會事實上
    已不為行使職權，相對人確有選任臨時管理人之必要。次查
    ，本院審酌丙○○曾任相對人董事會紀錄，對相對人公司事
    務應有一定之瞭解，衡情應無為不利於該公司行為之理，應
    認以選任丙○○為相對人之臨時管理人較為適當。
四、依非訟事件法第183 條、第21條第1 項前段，裁定如主文。
中    華    民    國    98    年    9     月    3     日
                  民事第一庭    法  官  黃信滿
以上正本證明與原本無異
如不服本裁定應於送達後10日內向本院提出抗告狀，並應繳納抗
告裁判費新臺幣1,000元整。
中    華    民    國    98    年    9     月    3     日
                            書記官  林月蓉


司法院資訊處製作；財團法人民間司法改革基金會備份。
